臺灣南投地方法院刑事判決
110年度易字第261號
公  訴  人  臺灣南投地方檢察署檢察官 
被      告  賴冠廷



上列被告因過失傷害案件，經檢察官提起公訴（110年度偵字第2
866號），被告於準備程序中就被訴事實為有罪之陳述，經告知
簡式審判程序之旨，並聽取公訴人及被告之意見後，由本院裁定
改行簡式審判程序，判決如下：
    主      文
乙○○犯過失傷害罪，處有期徒刑貳月，如易科罰金，以新臺幣壹
仟元折算壹日。緩刑貳年，並應依附件二之勞動和解筆錄內容履
行賠償義務。
    事實及理由
一、本案被告乙○○所犯係死刑、無期徒刑、最輕本刑為3年以上
    有期徒刑以外之罪，且非高等法院管轄第一審案件之罪，其
    於本院準備程序中就被訴事實為有罪之陳述，由本院依刑事
    訴訟法第273條之1第1項規定，裁定由受命法官獨任以簡式
    審判程序加以審理，且依同法第273條之2、第159條第2項規
    定，不適用傳聞法則有關限制證據能力之相關規定；另依同
    法第310條之2準用同法第454條之規定，得製作略式判決書
    ，如認定之犯罪事實、證據及應適用之法條，與起訴書之記
    載相同者，得引用之，合先敘明。
二、本案犯罪事實及證據，除證據部分補充「告訴人甲○○ ○○ ○○
            於本院準備程序時之證述」及「被告乙○○於本院準
    備程序及審理時之自白」外，餘均引用檢察官起訴書之記載
    （如附件一）。
三、論罪科刑之理由：
　㈠核被告所為，係犯刑法第284條前段之過失傷害罪。
　㈡爰以行為人責任為基礎，審酌被告原應注意須對工程中廢止
    使用之開口應予封閉，對暫不使用之開口應採取加蓋等設備
    ，以防止勞工墜落，因疏未注意，而提早撤除安全設施，致
    告訴人受有上開傷害，所為自有不該；兼衡被告於犯後始終
    坦承犯行之犯後態度，另斟酌被告與告訴人甲○○ ○○ ○○    
        於本院勞動法庭達成和解，此有勞動和解筆錄1份在卷
    為憑（見院卷第173-174頁），暨考量被告自陳大學畢業之
    智識程度、以鋼構工程為業、經濟狀況勉持、已婚、與母親
    及育有4名未成年子女同住之家庭生活情況（見院卷第164頁
    ），及本案犯罪動機、所生損害、手段等一切情狀，量處如
    主文所示之刑，並諭知易科罰金之折算標準，以資懲儆。
　㈢末查，被告前於102年間因毒品危害防制條例案件執行完畢後
    ，未再曾再因故意犯罪受有期徒刑以上刑之宣告，則於本案
    判決宣示回溯5年以內，被告未曾因故意犯罪受有期徒刑以
    上刑之宣告等情，此有臺灣高等法院被告前案紀錄表在卷為
    證。本院審酌被告疏未注意工地安全義務而致罹本案刑章，
    然被告犯後均坦承犯行，且被告與告訴人於本院民事法庭達
    成和解等情，堪認於犯後已有所悔悟；是本院認被告經此偵
    、審程序及罪刑宣告之教訓，應能知所警惕，而無再犯之虞
    ，認所宣告之刑，以暫不執行為適當，爰依刑法第74條第1
    項第2款之規定，併予宣告緩刑2年。另為兼衡告訴人之權益
    維護，爰依刑法第74條第2項第3款規定，命被告給付損害賠
    償如主文所示，以資警惕；倘被告不履行上開負擔，且情節
    重大足認原宣告之緩刑難收其預期效果，而有執行刑罰之必
    要者，依刑法第75條之1第1項第4款之規定，其緩刑之宣告
    仍得由檢察官向本院聲請撤銷，附此敘明之。
據上論斷，應依刑事訴訟法第273條之1第1項、第299條第1項前
段，判決如主文。
本案經檢察官簡汝珊提起公訴，檢察官林孟賢到庭執行職務。
中　　華　　民　　國　　111 　年　　6 　　月　　2 　　日
　　　　　　　　　刑事第二庭    法　官　劉彥宏
以上正本與原本無異。
如不服本判決應於收受送達後20日內向本院提出上訴書狀，並應
敘述具體理由；其未敘述上訴理由者，應於上訴期間屆滿後20日
內向本院補提理由書（均須按他造當事人之人數附繕本）「切勿
逕送上級法院」。
告訴人或被害人如對於本判決不服者，應具備理由請求檢察官上
訴，其上訴期間之計算係以檢察官收受判決正本之日期為準。
                                書記官  劉  綺
中　　華　　民　　國　　111 　年　　6 　　月　　6 　　日

附錄本案論罪科刑法條：
中華民國刑法第284條
因過失傷害人者，處1年以下有期徒刑、拘役或10萬元以下罰金
；致重傷者，處3年以下有期徒刑、拘役或30萬元以下罰金。

附件一：
臺灣南投地方檢察署檢察官起訴書
               110年度偵字第2866號
　　被　　　告　乙○○　男　34歲（民國00年0月00日生）
　　　　　　　　　　　　住彰化縣○○鄉○○路000巷○00號
　　　　　　　　　　　　國民身分證統一編號：Z000000000號
上列被告因過失傷害案件，已經偵查終結，認應提起公訴，茲將
犯罪事實及證據並所犯法條分敘如下：
　　　　犯罪事實
一、乙○○為朝展有限公司之負責人，自民國107年間至109年8月5
    日合法聘雇甲○○ ○○ ○○        （中文名：阮功成，越南籍
    ，下稱阮功成）從事鐵件焊接裁切工作。於109年5月7日上
    午11時許，阮功成受乙○○指派至南投縣○○鎮○○○路00號旁之
    廠房結構新建工程施工，乙○○明知對工程中廢止使用之開口
    ，應予封閉，對暫不使用之開口應採取加蓋等設備，以防止
    勞工墜落，竟疏未注意及此，因工程已大致完工而撤除位於
    1樓深度約170公分之預留坑原有安全設施，適阮功成於上方
    作業，不慎跌入上開預留坑，致受有右側遠端橈骨閉鎖性骨
    折、右側跟骨閉鎖性骨折、右側腕部挫傷等傷害。
二、案經阮功成告訴偵辦。
　　　　證據並所犯法條
一、上揭犯罪事實，業據被告乙○○於偵查中坦承不諱，核與告訴
    人阮功成於偵查中之指述大致相符，並有秀傳醫療社團法人
    秀傳紀念醫院診斷證明書、勞動部職業安全衛生署109年10
    月8日勞職中4字第1090412471號函檢附之「朝展有限公司所
    僱勞工阮功成發生墜落受傷職業災害檢查報告表」、南投縣
    政府警察局勤務指揮中心受理110報案紀錄單、到場員警職
    務報告、南投縣政府消防局救護案件紀錄表、南投縣緊急救
    護案件紀錄表及現場照片在卷可稽，足認被告之任意性自白
    與事實相符，其犯嫌堪以認定。告訴人與被告就告訴人自何
    處跌落一節，所述雖有不符，惟被告提早撤除安全設施，致
    告訴人受有上開傷勢則無疑義，不影響被告應負過失傷害責
    任，附此敘明。
二、核被告所為，係犯刑法第284條前段之過失傷害罪嫌。
三、依刑事訴訟法第251條第1項提起公訴。
　　此　致
臺灣南投地方法院
中　　華　　民　　國　 110　　年　　7 　　月　　6　　日
　　　　　　　　　　　　　　　檢　察　官　簡汝珊
本件證明與原本無異
中　　華　　民　　國　 110　　年　　7 　　月　　16　　日
                              書  記  官  尤瓊慧
所犯法條　　
刑法第284條
因過失傷害人者，處一年以下有期徒刑、拘役或十萬元以下罰金
；致重傷者，處三年以下有期徒刑、拘役或三十萬元以下罰金。